臺灣臺北地方法院交通事件裁定　　　　　九十年度交聲字第一三三號
　　異議人即
　　受處分人　　乙○○
右列受處分人因違反道路交通管理處罰條例案件，對於台北市交通事件裁決所中華民
國九十年十一月三十日所為之處分（原處分案號：北市裁三字第駕裁二二-ＡＲＯ三
九三八九號），聲明異議，本院裁定如左：
    主      文
異議駁回。
    理      由
一、按機器腳踏車，不在規定車道行駛者，處新台幣（以下同）六百元以上一千八百
    元以下罰鍰，道路交通管理處罰條例第四十五條第十三款定有明文，而道路交通
    管理處罰條例所稱之汽車，依該條例第三條第八款規定包括機器腳踏車，再汽車
    駕駛人駕駛汽車違反道路交通管理處罰條例第四十五條規定者，除應依該條所規
    定之罰鍰處罰外，並予記違規點數一點，道路交通管理處罰條例第六十三條第一
    項第一款亦定有明文。
二、本件受處分人即異議人乙○○於民國九十年九月二十日下午四時許，騎乘其所有
    車號ＢＡＣ－八七七號重機車，沿台北市○○路由北往南方向行駛，途經該路三
    段七十四號前，竟違規駛入標示有「禁行機車」之車道上行駛，為台北市政府警
    察局大同分局民族西路派出所員警甲○○當場以拍照之方式採證，並以受處分人
    有違反前揭道路交通管理處罰條例第四十五條第十三款規定之行為掣單舉發（舉
    發通知單贅引第一項應予更正），嗣將舉發通知單送達於受處分人後，受處分人
    於舉發通知單上所載之應到案日期前，向原處分機關提出申訴，經原處分機關函
    請舉發單位調查結果，仍認受處分人有前開違規行為，原處分機關乃依道路交通
    管理處罰條例第四十五條第十三款（裁決書贅引第一項應予以更正）、第六十三
    條第一項第一款（裁決書舉發違反法條漏引道路交通管理處罰條例第六十三條第
    一項第一款，應予以補正）及違反道路交通管理事件統一裁罰標準及處理細則所
    訂之違反道路交通管理事件統一裁罰標準表之規定於九十年十一月三十日裁處異
    議人罰鍰六百元，併予記違規點數一點。
三、受處分人聲明異議意旨固不否認有騎乘其所有前開車號機車在前開標示有「禁行
    機車」之車道上行駛之事實，惟否認有任何違反前揭道路交通管理處罰條例第四
    十五條第十三款規定之行為，辯稱：伊當日沿台北市○○路由南往北方向行駛，
    並非由北往南行駛，此可由舉發照片很清處看出當日下午四點太陽在西邊，因此
    照片之左手邊亮度較亮，且當時因承德路三段照片右側人行道施工，我不得不行
    駛機車禁行車道云云。惟查：受處分人沿台北市○○路三段北向南方向行駛，並
    將機車駛入禁行機車之車道行駛之事實，有員警甲○○站在台北市○○路○段七
    十四號統一超商之二樓，自高處拍得之照片可稽，而斯時承德路三段由北往南方
    向之人行道工程已完工，受處分人所提供之照片四張係舉發車道之對向道即承德
    路三段南往北方向之人行道工程，亦據證人即舉發員警甲○○證述甚詳。次查：
    該舉發照片拍攝時間係九十年九月二十日下午四時，此時太陽應已位在西邊即員
    警甲○○之身後，因此照片之右手邊即西邊因有建築物阻擋所以呈現較暗之顏色
    ，是受處分人以照片之左右亮度不一，認舉發單位誤判，應係誤解，且該採證照
    片亦明顯可看到另一位機車騎士遵行指示車道行駛，足見其辯稱因施工不得不行
    駛禁行車道，應係卸責之詞，不足採信，本件事證明確，受處分人之違規行為堪
    以認定。
四、綜上所述，受處分人確有在前揭時、地在禁行機車之車道騎乘機車之行為，從而
    原處分機關乃依前揭道路交通管理處罰條例第四十五條第十三款、第六十三條第
    一項第一款及違反道路交通管理事件統一裁罰標準及處理細則所訂之違反道路交
    通管理事件統一裁罰標準表之規定裁處受處分人罰鍰六百元並予記違規點數一點
    ，核無違誤，本件受處分人之異議為無理由，自應將其異議駁回。
據上論斷，應依道路交通案件處理辦法第十九條，裁定如主文。
中      華      民      國    九十一      年    二      月      二十四  日
                                      臺灣臺北地方法院交通法庭
                                          法  官  劉  嶽  承
右正本證明與原本無異。
如不服本裁定，應於裁定送達後五日內向本院提出抗告狀。
                                          書記官  江  虹  儀
中      華      民      國    九十一     年     二      月    二十五    日
